臺灣臺中地方法院刑事裁定
111年度聲字第2330號
聲明異議人
即  受刑人  葉承錐



上列受刑人因違反毒品危害防制條例案件，對於臺灣臺中地方法
院檢察署檢察官執行之指揮（108年度執更助字第195號），認為
不當而聲明異議，本院裁定如下：
    主    文
聲明異議駁回。
    理    由
一、聲明異議意旨略以：聲明異議人即受刑人葉承錐（下稱受刑
    人）前因違反毒品危害防制條例案件，經本院108年度聲字
    第4153號裁定應執行刑有期徒刑3年確定，復因違反毒品危
    害防制條例案件，經本院108年度易字第1243號判決判處有
    期徒刑4月確定，上開兩案，接續執行。受刑人於訴訟期間
    共羈押61日（民國107年2月22日起至107年4月23日止），經
    檢察官指揮執行時，將羈押日數先折抵有期徒刑，導致受刑
    人累進處遇之分數不足提報假釋之門檻，進而延後陳報假釋
    ，對受刑人影響甚鉅，請求羈押日數不折抵刑期並更換執行
    指揮書。另受刑人主張應將羈押日數先折抵其另案拘役刑50
    日，剩餘日數再折抵有期徒刑之執行方式，對受刑人較為有
    利。爰依法提出聲明異議，請求准予上揭所請等語。
二、按受刑人或其法定代理人或配偶以檢察官執行之指揮為不當
    者，得向諭知該裁判之法院聲明異議，刑事訴訟法第484條
    定有明文。所稱「檢察官執行之指揮不當」，係指檢察官有
    積極執行指揮之違法及其執行方法有不當等情形，檢察官如
    依確定判決、裁定指揮執行，即無執行之指揮違法或其執行
    方法不當可言。次按裁判確定前羈押之日數，以1日抵有期
    徒刑或拘役1日，或刑法第42條第6項裁判所定之罰金額數，
    此為刑法第37條之2第1項所明定，所謂裁判確定前羈押之日
    數，係指因「本案」所受羈押之日數而言，若因「他案」而
    受羈押，即不得移抵本案之刑罰，亦即若受刑人所犯數罪並
    非利用同一程序而為偵查或審理者，此時因他案而受羈押，
    即不得折抵本案之刑罰。又於定應執行刑之案件，倘「本案
    」與「他案」之刑，依法未在定應執行刑之列，「本案」之
    羈押日數自無從折抵該未定應執行刑案件之主刑（最高法院
    109年度台抗字第1786號裁定意旨參照）。再按裁判之執行
    與監獄之行刑，其概念並不相同，「裁判之執行」指藉由國
    家公權力而實現裁判內容之行為，其實現之方法，原則上係
    由檢察官指揮執行之；「監獄之行刑」則是指受判決人就所
    受之刑罰，進入監禁場所執行之謂，經由監獄行刑之處遇、
    教化，以實現使其改悔向上，適於社會生活為目的。是受刑
    人入監服刑，有關其累進處遇之調查分類、編列級數、責任
    分數抵銷及如何依其級數按序漸進、縮短刑期、累進處遇進
    至二級以上，悛悔向上，而與應許假釋情形相符，經假釋審
    查委員會決議，報請法務部核准後假釋出獄等行刑措施事項
    ，悉應依行刑累進處遇條例及監獄行刑法等相關規定辦理，
    屬監獄及法務部之職權，不在檢察官執行指揮之範圍，自不
    得執為對檢察官執行指揮聲明異議之標的（最高法院106年
    度台抗字第985號、110年度台抗字第912號裁定要旨參照）
    。　　
三、經查：
　㈠受刑人前因違反毒品危害防制條例案件，受羈押61日，經本
    院以107年度訴字第2207號判決分別判處有期徒刑2年6月、7
    月及3月確定，並經本院以108年度聲字第4153號裁定定應執
    行有期徒刑刑3年確定（下稱甲案）；又因詐欺等案件，經
    臺灣高等法院臺中分院以108年上訴字第2642號判決判處拘
    役50日確定（下稱乙案）；因違反毒品危害防制條例案件，
    經臺灣彰化地方法院以108年度易字第1243號判決判處有期
    徒刑4月確定（下稱丙案），上開案件接續執行，此有受刑
    人之臺灣高等法院被告前案紀錄表在卷可參。
　㈡由受刑人之上開前案紀錄可知，受刑人所受之羈押61日，乃
    犯甲案之罪而受羈押，依前揭說明，本即僅得就甲案所受之
    刑為折抵。又乙案所受之刑為拘役刑，甲案所受之刑為有期
    徒刑，分屬不同之主刑種類，無從合併定應執行刑，故甲案
    及乙案並無合併定應執行刑之情，亦有受刑人之上開前案紀
    錄可稽。是受刑人上開甲案所受之刑，與乙案所受之刑，係
    屬不同案件，依前揭說明，自不能以受刑人因甲案所受之羈
    押日數，折抵乙案之拘役刑日數。故聲明異議意旨請求將甲
    案之羈押日數先折抵受刑人乙案之拘役刑50日，剩餘羈押日
    數再折抵甲案之有期徒刑云云，尚非可採。　
　㈢本件檢察官指揮執行上開甲案之有期徒刑，並以甲案之羈押
    日數折抵其甲案所處有期徒刑，乃依刑法第37條之2第1項規
    定所為執行，於法無違。至於聲明異議意旨雖謂：因檢察官
    指揮執行時，將羈押日數先折抵有期徒刑，導致受刑人累進
    處遇之分數不足提報假釋之門檻，進而延後陳報假釋，對受
    刑人影響甚鉅，請求羈押日數不折抵刑期並更換執行指揮書
    云云。惟受刑人入監服刑，有關其累進處遇之調查分類、編
    列級數、責任分數抵銷及如何依其級數按序漸進、縮短刑期
    、累進處遇進至二級以上，悛悔向上，而與應許假釋情形相
    符，經假釋審查委員會決議，報請法務部核准後假釋出獄等
    行刑措施事項，悉應依行刑累進處遇條例及監獄行刑法等相
    關規定辦理，屬監獄及法務部之職權，不在檢察官執行指揮
    之範圍，自不得執為對檢察官執行指揮聲明異議之標的，有
    如前述。聲明異議意旨所稱因檢察官指揮執行時，將羈押日
    數先折抵有期徒刑，導致受刑人累進處遇之分數不足提報假
    釋之門檻，進而延後陳報假釋云云，乃受刑人入監服刑後之
    監獄行刑事項，屬監獄及法務部之職權，依前揭說明，不在
    檢察官執行指揮之範圍，自不得執為對檢察官執行指揮聲明
    異議之標的，是此部分聲明異議意旨亦非可採。　　
　㈣綜上所述，受刑人提出本件聲明異議，指摘檢察官執行指揮
    違法或不當，為無理由，自應予以駁回。
四、依刑事訴訟法第486條，裁定如主文。　　
中　　華　　民　　國　　111 　年　　10　　月　　 13 　日
                  刑事第五庭    法  官  黃玉琪
以上正本證明與原本無異。
如不服本裁定，應於收受送達後5日內向本院提出抗告狀。（應
附繕本）
　　　　　　　　　　　　　　　　書記官  張雅慧　　
　　　　　　　　　　　　　　　　　　　　　　
中　　華　　民　　國　　111 　年　　10　　月　　14　　日